Inventaris van het archief van de familie Van Erp Taalman Kip, 1399-1954
Nationaal Archief, Den Haag
- EERSTE AFDELING, I.
  - AANVERWANTE GESLACHTEN, I.B.
    - HET GESLACHT POULLE en aanverwante geslachten, I.B.1.
      - GESLACHT VAN OVERBEKE, C.
        - 3e Generatie, 3.
          - JOHANNA ELISABETH VAN OVERBEKE, b.
            trouwt Willem van den Beke.
            Zij erven het huis op het Kasteelplein te Breda en 2 bunder land onder Ginneken tot Heusdenhout.
            - ba. stukken van financiële aard
              - Acte van de opening van het testament van Johanna Elisabeth van Overbeke. Minuut., 1759 februari 4; 330; 1 stuk
      - GESLACHT WIERTS, D.
        Het geslacht Wierts is verwant aan het geslacht le Clercq door het huwelijk van Johan Theodoor Wierts en Hester le Clercq.
        - 1e Generatie, 1.
          - JOHAN THEODOOR WIERTS, a.
            geboren ca. 1674,
            overleden Breda 4 augustus 1721.
            zoon van Hillgard en Katharina Balendonck.
            regerend schepen van Hulst.
            trouwt Hester le Clercq, geboren, gedoopt 22 december 1675,
            overleden en begraven te Hulst 5 october 1701.
            - aa. stukken van persoonlijke aard
              - Acte betreffende het huwelijk van Johan Theodoor Wierts en Hester le Clercq in de Waalse Kerk te Breda op 6 februari 1697. Authentiek uittreksel., 1722 october 29; 331; 1 stuk
            - ab. stukken van financiële aard
              - Testament van Johan Theodoor Wierts en Hester le Clercq. Authentieke afschriften., 1698 april 12. 1721 november 29 + 1722 november 11; 332; 1 omslag
              - Inventarislijsten der nalatenschap van Johan Theodoor Wierts en de scheiding en deling vandien. Authentieke afschriften., 1726 juni 5; 333; 1 omslag
              - Testamentaire beschikkingen van Johan Theodoor Wierts. Acte van opening. Afschrift van het authentiek afschrift., 1716 november 20. 1721 augustus 11. 1732 juni 28; 334; 1 deel
              - Staat van ontvangsten en uitgaven door Abraham de Badoux, Willem Frederik Kip en Abraham Kip als voogden der nalatenschap van Johan Theodoor Wierts., 1733 februari 7; 335; 1 katern
        - 2e Generatie, 2.
          - JAN JACOB WIERTS (1718-1738), a.
          - HENDRIK CASIMIR WIERTS (1718-1738), b.
            - Acte van scheiding en deling der nalatenschap van Jan Jacob en Hendrik Casimir Wierts. Authentieke afschriften., 1739 juli 28 + 1770 december 31; 336; 2 stukken
          - HESTER WIERTS trouwt ABRAHAM KIP, c.
            Zie Hoofdafdeling familie Van Erp Taalman Kip.
    - HET GESLACHT VAN DER DOES, I.B.2.
      Het geslacht Van der Does sluit op het geslacht Van Erp Taalman Kip aan door het huwelijk van Maarten Jan Louis Kip (1715-1769) en Sibylla Elisabeth van der Does (1713-1747).
      - 1e Generatie, 1.
        - ADRIAAN VAN DER DOES, a.
          Geboren 10 april 1686,
          overleden 28 mei 1749.
          Raad en Schepen van Gouda; Hoogheemraad van Schieland.
          Ontvanger der Convooyen en Licenten; Landdrost,
          trouwt 20 september 1712 Catharina de Grande,
          geboren 6 augustus 1688, dochter van Mathys en Sibylla Verswaen.
          - aa. stukken van financiële aard
            - Brief aan Catharina de Grande van Maarten Jan Louis Kip., 1768 februari 12; 337; 1 stuk
            - Acte van scheiding en deling der nalatenschap Van Catharina de Grande. Authentiek afschrift., 1776 april 16; 338; 1 stuk
            - Inventarislijst der nalatenschap van Catharina de Grande. Afschrift., 1776 november 1; 339; 1 stuk
      - 2e Generatie, 2.
        - SIBYLLA ELISABETH VAN DER DOES, a.
          trouwt 28 augustus 1735 MAARTEN JAN LOUIS KIP.
          Zie: Het geslacht VAN ERP TAALMAN KIP, 9e generatie.
        - BRUNO VAN DER DOES, b.
          geboren Gouda 18 december 1715,
          overleden Gouda 21 september 1791.
          Raad en Burgemeester van Gouda.
          Gecomm. Raad ter Admiraliteit te Amsterdam, etc.
          trouwt Amsterdam 10 juni 1755 Helena Maria la Candella,
          geboren 25 maart 1732, overleden 's-Gravenhage 30 juli 1781.
          Zie inventarisnummer 33
          Zoon: ADRIAAN JACOB VAN DER DOES
          Geboren Gouda 20 juni 1756,
          overleden Gouda 17 november 1830.
          Raad en Maire van Gouda.
          trouwt Gouda 5 mei 1784 Constantia Catharina Jongbloet.
          - ba. stukken van persoonlijke aard
            - Brief van de kinderen van Willem Frederik Taalman Kip aan Adriaan Jacob van der Does betreffende de bijzetting van Debora Berewout in de grafkelder te Leiderdorp. Afschrift., 1803 januari 4; 340; 1 stuk
        - ADRIAAN VAN DER DOES, c.
          geboren Gouda 6 december 1718,
          overleden Gouda 16 februari 1784.
          trouwt 1751 HESTER KIP.
          geboren Oudenbosch 12 september 1722, overleden Gouda 1775,
          dochter van Abraham Kip en Hester Wierts. (generatie 8).
    - HET GESLACHT VAN DEN BOGAERT en aanverwante geslachten, I.B.3.
      - Geslacht Van den Bogaert, A.
        Het geslacht Van den Bogaert sluit op het geslacht Van Erp Taalman Kip aan door het huwelijk van Maarten Jan Louis (1715-1769) en Christina Maria Taalman (1724-1795).
        - 1e Generatie, 1.
          - JACOBUS VAN DEN BOGAERT, a.
            Medicus.
            trouwt 3 juli 1650 Christina Langerack,
            overleden 27 october 1680.
            - aa. stukken van financiële aard
              - Testament van Jacobus van den Bogaert. Authentiek afschrift, door J. Snels, secretaris van Gouda., 1687 december 18. 1734 mei 19; 341; 2 stukken
        - 2e Generatie, 2.
          - GIJSBERTUS VAN DEN BOGAERT, a.
            geboren 17 januari 1662,
            overleden 8 juli 1732.
            Raad en regerend schepen van Gouda.
            - aa. stukken van financiële aard
              - Testament van Gijsbertus van den Bogaert (1662-1732) en van Christoffel van den Bogaert (22.8.1659-5.8.1713). Medisch doctorandus te Gouda. Afschrift van het authentiek afschrift., 1700 october 20. 1734 april 6; 342; 1 stuk
              - Staat van ontvangsten en uitgaven, inventarislijst en scheiding en deling der nalatenschap van Gijsbertus van den Bogaert. Afschrift van het authentiek afschrift., 1734 januari 22. 1760 november 29; 343; 1 stuk
          - ANNA VAN DEN BOGAERT, b.
            geboren 4 september 1654,
            overleden 11 augustus 1713.
            trouwt 25 januari 1678 Jacob Trist,
            gedoopt 7 juni 1650, overleden 1717.
            - ba. stukken van persoonlijke aard
              - Document betreffende Anna van den Bogaert en de andere kinderen van Jacobus van den Bogaert en Christina Langerack., 1665 april 4; 344; 1 stuk
            - bb. stukken van financiële aard
              - Testament van Anna van den Bogaert. Authentiek afschrift., 1713 augustus 11. 1714 juli 17; 345; 1 stuk
      - Geslacht Trist, B.
        Het geslacht Trist is verwant aan het geslacht Van den Bogaert door het huwelijk van Anna van den Bogaert met Jacob Trist.
        - 1e Generatie, 1.
          - PIETER JACOBSZ TRIST, a.
            geboren ca. 1625,
            overleden ca. 1680.
            trouwt Cornelia Verswaen.
            - aa. stukken van persoonlijke aard
              - Geschrift door Pieter Tristeyn, aan zijn kinderen nagelaten, verhalende de dood der verwanten te Oudewater., 1615 december 22; 346; 1 omslag
            - ab. stukken van financiële aard
              - Testament van Petrus Trist en Cornelia Verswaen. Authentiek afschrift., 1674 april 15; 347; 1 stuk
              - Testament van Cornelia Verswaen. Authentiek uittreksel., 1676 juni 6; 348; 1 stuk
        - 2e Generatie, 2.
          - JACOB TRIST, a.
            gehuwd met Anna van den Bogaert.
            Zie aldaar.
      - Geslacht Taalman, C.
        Het geslacht Taalman is verwant aan het geslacht Trist door het huwelijk van Christina Trist, dochter van Jacob en Anna van den Bogaert, met Jan Taalman,
        - 1e Generatie, 1.
          - JAN TAALMAN, a.
            overleden Texel 1696 a/b van het schip "de Zon"
            - Foto's van stukken betreffende de vloot welke Willem III in 1688 naar Engeland bracht en de lastorder van Cornelis Evertsen, luitenant-admiraal van Zeeland, aan Jan Taalman kapitein van het schip "Cortgene" te Goeree., 349; 2 stukken
        - 3e Generatie, 2.
          - JAN TAALMAN (TAELMAN), a.
            geboren Gouda 1675
            overleden 3 juni 1755.
            Luitenant-Admiraal van Holland en West-Friesland.
            zoon van kapitein Abraham Taalman
            trouwt 3 maart 1705 Christina Trist,
            overleden 21 september 1759.
            - aa. stukken van persoonlijke aard
              - "De Bruiloftsvlag", gedicht ter gelegenheid van het huwelijk van Jan Taalman en Christina Trist., 1705 maart 3; 350; 1 stuk
                Gedrukt
            - ab. stukken van ambtelijke aard
              - Lastbrief van Jan Taalman aan boord van 's Lands schip "de Valk" aan diverse kapiteins, inhoudende de opdracht om zich bij de Admiraal te voegen. Minuut., 1703 juli 7; 351; 1 stuk
            - ac. stukken van financiële aard
              - Inventarislijst der nalatenschap van Johan Taalman. Authentiek afschrift., 1755 mei 15, 1755 september 19; 352; 1 stuk
              - Acte van kwitantie door Mr. Gerard van Zelder van Beveren aan Christina Trist, wegens de ontvangst van het legitieme erfdeel. Minuut., 1757 april 2; 353; 1 katern
              - Acte van scheiding en deling der nalatenschap van Johan Taalman. Authentiek afschrift., 1759 september 21; 354; 1 stuk
        - 4e Generatie, 4.
          I. ANNA CATHARINA trouwt ABRAHAM JACOB HIDDINK
          II. CHRISTINA MARIA TAALMAN trouwt MAARTEN JAN LOUIS KIP (Zie 9e generatie VAN ERP TAALMAN KIP).
          III. CORNELIA MARIA TAALMAN trouwt CORNELIS NICOLAAS PLEMPER VAN BREE
      - Geslacht Hiddink, D.
        Het geslacht Hiddink is verwant aan het geslacht Taalman door het huwelijk van Anna Catharina Taalman met Abraham Jacob Hiddink.
        - JACOBA REBECCA HIDDINK, a.
          gedoopt 25 januari 1738,
          dochter van Abraham Jacob Hiddink en Anna Catharina Taalman.
          trouwt Marcus van Arp, overleden Amsterdam 1821.
          Firmant van de Firma Hageman-van Arp te Amsterdam.
          - aa. stukken van zakelijke aard
            - Condities en voorwaarden, waarop door verschillende particulieren aan de planters in Suriname, onder directie van Nicolaas Brant, f 150.000,- à 6% per jaar zal worden verstrekt., 1765 mei 1; 355; 1 stuk
            - Condities en voorwaarden, waarop een negotiatie, groot f 500.000,- onder directie van Roeloff Hageman te Amsterdam, gevestigd wordt op hypotheek van Plantages in de kolonie Suriname., 1770 mei 1; 356; 1 stuk
              1/358 deel i.d. plantage "de Hoop" en "Nw Amsterdam".
            - Acte van aandeel in de plantage "Twijffelachtig" aan de rivier de Cottica gelegen tussen de plantages "Klijnhoop" en L'Aventuur", waarbij tot commissarissen zijn benoemd de heren J.C. Neuhaus en Gerhard van Bleyenburgh., 1794 februari 1; 357; 1 stuk
            - Acte van aandeel in de suikerplantage "Lunenburg" en de koffieplantage "Marienburg" in Suriname, onder directie van Margaretha Strick, en Petrus Johannes van Enschedé., 1797 mei 1; 358; 2 stukken
            - Acte van compagnonschap in de negotiatie op de W. Indische eilanden tussen Marcus van Arp en Bernardus Wilhelmus Hageman., 1802 april 3; 359; 2 stukken
            - Contract van compagnonschap gesloten tussen Marcus van Arp, Nicolaas de Roo, Debora Berewout en Judith Jacoba Sobbe voor 10 jaar, vanaf 1 januari 1803. Minuut., 1802 november 20; 360; 2 katerns
            - Acte van volmacht door Jacq. Marcus Fraissinet, Daniel Hageman en Mr. Nicolaas Sinderam aan Jacq. Marcus Fraissinet jr. om als bewindvoerder en zaakwaarnemer op te treden., 1803 juli 15; 361; 1 stuk
            - Contract met voorwaarden tot voortzetting van de firma van Arp-Hageman, wegens het overlijden van Bernardus Wilhelmus Hageman., 1803 juli 15; 362; 1 stuk
            - Acte van aandeel in de halve plantage "Nieuw Clarenbeek" in Suriname aan de Cottica rivier tussen de Cros kreek en de plantage "Constantia", onder directie van Marcus van Arp en B. W. Hageman jr., 1805 december 31; 363; 1 stuk
            - Brief van Nicolaas Sinderam aan de heren Fraissinet, van Oosterwijk en Marcus Kip, betreffende de firma Van Arp-Hageman., 1815 januari 14; 364; 1 stuk
            - Balans, In- en Verkooprekening van de zaak van Arp-Hageman over de periode 1808-1817., 365; 1 deel
            - Stuk betreffende de successie der erven van Marcus van Arp en Bernardus Wilhelmus Hageman in het compagnonschap i.z. het beheer der plantages in West-Indië., (19e eeuw); 366; 1 stuk
            - Notities door advocaat Nicolaas Sinderam omtrent de firma Van Arp-Hageman., (19e eeuw); 367; 1 omslag
          - ab. stukken van financiële aard
            - Testament van Marcus van Arp en Jacoba Rebecca Hiddink. Authentieke afschriften., 1801 januari 9; 368; 1 omslag
            - Acte waarbij Marcus van Arp en Jacoba Rebecca Hiddink enige bezittingen, gelegen in de Heerlijkheid Koudekerk, legateren aan Johanna Maria Kip. Authentiek afschrift., 1810 mei 10. 1811 februari 28; 369; 1 katern
            - Minuut van uitgaande brief aan Jacq. Marcus Fraissinet, betreffende de verwachting dat de dames Kip procuratie zullen passeren. Tevens betreffende rekening en verantwoording over de baten en lasten i.v.m. de afwikkeling der nalatenschap., 1812 juli 16; 370; 1 stuk
            - Acte van scheiding en deling der nalatenschap van Marcus van Arp, en Jacoba Rebecca Hiddink. Authentiek afschrift., 1812 augustus 31; 371; 2 stukken
      - Geslacht Plemper van Bree, E.
        Het geslacht Plemper van Bree is verwant aan het geslacht Taalman door het huwelijk van Cornelia Maria Taalman met Cornelis Nicolaas Plemper van Bree.
        - 1e Generatie, 1.
          - GIJSBERT PLEMPER, a.
            trouwt Anna VAN BREE.
            zij hertrouwt Isaac Wardenier.
            - aa. stukken van financiële aard
              - Testament van Isaac Wardenier., 1706 october 3; 372; 1 stuk
              - Testament van Anna van Bree. Authentiek afschrift., 1722 maart 7; 373; 1 stuk
              - Testament-deposito van Anna van Bree. Authentiek afschrift., 1724 october 21. 1725 maart 19; 374; 1 stuk
              - Acte van ontzegeling van het testament van Anna van Bree. Authentiek afschrift., 1724 october 21. 1761 januari 17; 375; 1 stuk
        - 3e Generatie, 3.
          - CORNELIS NICOLAAS PLEMPER VAN BREE, a.
            Secretaris weeskamer Gouda.
            trouwt 1762 Cornelia Maria Taalman,
            geboren 9 october 1725.
            Zij kochten de buitenplaats "Zeelust" te Alphen a.d. Rijn.
            - aa. stukken van financiële aard
              - Testament van Mr. Cornelis Flemper van Bree en Cornelia Maria Taalman. Authentiek afschrift., 1762 maart 12; 376; 1 stuk
    - HET GESLACHT VAN BEVERNINGH en aanverwante geslachten, I.B.4.
      - Geslacht Van Beverningh, A.
        Het geslacht Van Beverningh sluit op het geslacht Van Erp Taalman Kip aan door het huwelijk van Johanna Theodora Kip (1725-1795) en Melchior Gerard, baron ten Haghuysen.
        - le Generatie, 1.
          - HIERONYMUS VAN BEVERNINGH, Heer Van Lokhorst., a.
            geboren 25 april 1614,
            overleden 30 october 1690.
            Hij was o.m. met Johan de Witt en Caspar Fagel, Commissaris der instructie van Prins Willem III. Later in 1666 Extra-ordinaris gedeputeerde bij de vredesonderhandelingen te Kleef met de Bisschop van Munster trouwt Amsterdam 4 april 1655 Johanna le Gillon,
            geboren 11 mei 1635, overleden 17 september 1706.
            - aa. stukken van financiële aard
              - Testament van Hieronymus van Beverningh. Authentiek afschrift., 1683 october 9; 377; 1 stuk
              - Acte van ontzegeling van het op 9 october 1683 gedeponeerde holografisch testament van Hieronymus van Beverningh en Johanna le Gillon. Authentieke afschriften., 1706 september 23. 1724 mei 27 + 1729 september 17; 378; 1 omslag
              - Testament van Johanna le Gillon. Authentieke afschriften., 1689 juni 18. 1729 september 8; 379; 2 stukken
              - Stuk betreffende de scheiding en deling der nalatenschap van Hieronymus van Beverningh., 1730 juli 1; 380; 1 stuk
          - ATELIA VAN BEVERNINGH, b.
            - ba. stukken van financiële aard
              - Testament van Atelia van Beverningh., 1649 januari 12; 381; 1 stuk
      - Geslacht Van Rietvelt, B.
        Het geslacht Van Rietvelt is verwant aan het geslacht Van Beverningh door het huwelijk van Clara van Beverningh met Jan van Rietvelt.
        - 1e Generatie, 1.
          - JAN VAN RIETVELT, a.
            Dijkgraaf van de Stommeer, woont te Aalsmeer.
            trouwt CLARA VAN BEVERNINGH.
            - aa. stukken van financiële aard
              - Testament van Jan van Rietvelt en Clara van Beverningh., 1653 november 6; 382; 1 stuk
        - 2e Generatie, 2.
          - MELCHIOR GERARD VAN RIETVELT, b.
            geboren 9 october 1655,
            overleden 21 april 1700.
            Raad en Burgemeester van Gouda; Geadmitt. v.d. rek. v. Holland.
            Dijkgraaf van de Krimpenerwaard; Ontvanger d. Gemene Middelen.
            trouwt 7 mei 1684 te Oegstgeest Catharina van der Dussen,
            geboren 8 december 1664, overleden 14 februari 1715,
            dochter van Jacob van der Dussen, Burgemeester van Gouda en Adriana Cincq.
            - ba. stukken van persoonlijke aard
              - Acte van huwelijkse voorwaarden van Melchior Gerard te Rietvelt en Catharina van der Dussen. Verleden voor Jacob van der Dussen, Raad en Vroedschap te Gouda., 1684 april 10; 383; 1 stuk
              - Kerkelijke attestatie voor Mr. Melchior Gerard van Rietvelt en Catharina van der Dussen om op 7 mei 1684 te Oegstgeest te trouwen., 1684 mei 1; 384; 1 stuk
            - bb. stukken van financiële aard
              - Testament van Melchior Gerard van Rietvelt en Catharina van der Dussen., 1692 februari 12/15; 385; 2 stukken
              - Testament van Catharina van der Dussen. Authentiek afschrift., 1713 augustus 3. 1726 december 18; 386; 1 stuk
        - 3e Generatie, 3.
          - MELCHIOR VAN RIETVELT, a.
            - Testament van Melchior van Rietvelt. Authentiek afschrift., 1715 mei 17. 1723 juni 20; 387; 1 stuk
      - Geslacht ten Haghuysen, C.
        Het geslacht ten Haghuysen is verwant aan het geslacht Van Rietvelt door het huwelijk van Johanna Catharina van Rietvelt (Melchior Gerardsdochter) met Adriaan, baron ten Haghuysen.
        - 1e Generatie, 1.
          - ADRIAAN, BARON TEN HAGHUYSEN, a.
            Kapitein van een compagnie der Garde Grenadiers ten dienste van de Keurvorst van de Pfalz, naar de Nederlanden overgekomen als adjudant van Generaal Reynard Vincent, graaf van Hompesch,
            trouwt als weduwnaar van Cornelia Johanna Jeanette van Glaan op 30 juni 1712 met Johanna Catharina van Rietvelt.
            - aa. stukken van persoonlijke aard
              - Kerkelijke attestatie afgegeven door Frederik Dammeyer, pastor te Pettkum, aan Adriaan ten Haghuysen om met Johanna Catharina van Rietvelt te trouwen. Met bijlagen., 1715 mei 17; 388; 2 stukken
              - Rekest aan de President en Raden van het Hof van Holland door Adriaan, baron ten Haghuysen inhoudende het verzoek tot toestemming om met Johanna Catharina van Rietvelt te mogen trouwen. Authentiek afschrift., 1726 november 27; 389; 1 charter
            - ab. stukken van ambtelijke aard
              - Attest van Reynard Vincent Graaf van Hompesch dat Adriaan, baron ten Haghuysen, bij hem heeft gediend., 1708 januari 16; 390; 1 stuk
            - ac. stukken van financiële aard
              - Dagvaarding van het Hof der Hoge Raad in Holland aan Adriaan, baron ten Haghuysen en Cornelia Johanna Jeanette van Glaan ter eenre en Rombout van der Lingen ter andere zijde om te verschijnen en de tussen hen gesloten overeenkomst officiëel te bekrachtigen., 1708 october 2; 391; 1 stuk
              - Testament van Adriaan, baron ten Haghuysen, en Cornelia Johanna Jeanette van Glaan. Authentiek afschrift., 1708 october 11. 1710 maart 23; 392; 1 stuk
              - Declaratie van Frans van Limborch advocaat van het Hof van Justitie in Holland aan Adriaan, baron ten Haghuysen, over de periode van, augustus 1727 tot 16 september 1729; 393; 1 stuk
              - Sententie der Hoge Raad van Holland tussen Adriaan, baron ten Haghuysen, en Bruno van der Dussen in verband met fidei-commissaire goederen. Authentiek afschrift., 1727 december 3; 394; 1 stuk
              - Request aan het Hof der Hoge Raad in Holland van Adriaan baron ten Haghuysen inhoudende het verzoek om hem authoriteit te verlenen tot het fidei-commissaire goed van Hieronymus van Beverningh., 1728 october 7; 395; 1 charter
              - Request aan de Staten van Holland en West-Friesland door Adriaan, baron ten Haghuysen, inhoudende de afwikkeling der fidei-commissaire goederen van Catharina van der Dussen., 1733 maart 26; 396; 1 charter
        - 2e Generatie, 2.
          - MELCHIOR GERARD, BARON TEN HAGHUYSEN, a.
            trouwt JOHANNA THEODORA KIP.
            Zie familie Van Erp Taalman Kip.
    - HET GESLACHT BEREWOUT en aanverwante geslachten, I.B.5.
      - Geslacht Berewout, A.
        Het geslacht Berewout sluit op het geslacht Van Erp Taalman Kip aan door het huwelijk van Willem Frederik Taalman Kip (1761-1800) en Debora Berewout (1760-1802).
        - 1e Generatie, 1.
          - FREDERIK BEREWOUT, a.
            geboren 1692, overleden 1777.
            trouwt Amsterdam 24 october 1717 Maria du Peyrou,
            geboren 1694, overleden 1763.
        - 2e Generatie, 2.
          - AGATHA BEREWOUT, a.
            Trouwt Grange de Neuville.
            hieruit:
            MARIA JOHANNA GRANGE DE NEUVILLE
            overleden 1813.
            - aa. stukken van financiële aard
              - Acte waarbij Maria Johanna Grange de Neuville de door haar aan Frederik Berewout in leen gegeven obligaties terugverlangt. Minuut., 1804 november 18; 397; 1 katern
              - Acte van scheiding en deling der nalatenschap van Maria Johanna Grange de Neuville., 1813 mei 22; 398; 1 katern
          - JAN FREDERIK BEREWOUT, b.
            Geboren Amsterdam 15 april 1722,
            overleden Purmerend 26 juli 1785.
            Bewindhebber der W.I.C.; In 1784 sticht hij samen met zijn zwager Paul
            Hurgronje een negotiatie ten laste van planters op de West Indische
            eilanden: St. Croix, St. Thomas en St. Jan.
            Trouwt 1e Debora Bor, 15 april 1764.
            gedoopt Westerkerk 13 februari 1724,
            begraven Noorderkerk, Amsterdam 9 october 1775.
            - 2e Margheretha Huurman, 2 mei 1779.
            - ba. stukken van persoonlijke aard
              - Acte betreffende het begraven van Debora Bor. Authentiek uittreksel., 1814 november 11; 399; 1 stuk
              - Acte betreffende het overlijden van Jan Frederik Berewout op 28 juli 1785. Authentiek afschrift., 1814 november 15; 400; 1 stuk
            - bb. stukken van financiële aard
              - Testament van Jan Frederik Berewout. Authentiek afschrift., 1785 januari 19; 401; 1 omslag
              - Acte van finale scheiding der nalatenschap van Jan Frederik Berewout. Authentiek afschrift., 1791 november 8; 402; 1 deel
              - Rekening en verantwoording van kapitaal en vruchtgebruik der nalatenschap van Jan Frederik Berewout over de periode van 1 december 1794 tot 19 december 1795, door Jan Jacob van Beaumont., 1796 februari 20; 403; 1 katern
              - Acte van scheiding en deling der nalatenschap van Jan Frederik Berewout. Minuut., 1801 mei 8; 404; 1 stuk